臺灣高等法院臺南分院刑事裁定　　　　九十年度毒抗字第四二八號　Ａ
　　　抗　告　人
　　　即　被　告　甲　○　○
右抗告人因違反毒品危害防治條例案件，不服臺灣嘉義地方法院中華民國九十年十一
月一日裁定（九十年度毒聲字第二三０三號），提起抗告，本院裁定如左：
      主      文
抗告駁回。
      理      由
一、原裁定意旨略以：被告甲○○基於概括之犯意，自民國九十年七月初某日起至九
    十年九月六日止，連續在台南市○○區○○路一段六九八號三三之二號等處施用
    第二級毒品安非他命多次之事實，業據被告自白不諱，有其自白書一紙，復有長
    榮管理學院確認報告（原聲請書誤載為台灣科技檢驗公司尿液檢驗報告）附卷可
    稽，被告有施用第二級毒品犯行，堪以認定。爰依毒品危害防制條例第二十條第
    一項、觀察勒戒處分執行條例第三條第一項，裁定被告應送勒戒處所觀察、勒戒
    等語。
二、抗告意旨略以：被告於九十年九月間在台灣台南地方法院檢察署執行保護管束時
    ，曾因罹患感冒而連續多次向一般市面藥房購買治感冒的成藥服用，導致觀護人
    採尿送驗後其尿液呈甲基安非他命陽性反應，此乃冤枉之致，因為被告確實已戒
    絕毒品，絕對不敢再沾染害人毒品，請再行驗尿，以證明被告清白云云。
三、經查：抗告人即被告甲○○於上述時地施用第二級毒品安非他命多次，業據其自
    白不諱，復有自白書一紙附卷可稽（偵查卷六頁反面）；又由被告所排出之尿液
    中檢出安非他命陽性反應，有長榮管理學院尿液確認報告在卷可按（偵查卷四頁
    反面）。按目前國內檢驗甲基安非他命的方法，以氣相層析質譜儀分析法之精確
    度最高，其原理係檢品經氣化後，通過層析管分離純化，再將純化後的成分循序
    送入質譜儀做個別的鑑定，因質譜儀所測定之圖譜，在化學上被公認具有指紋特
    性，故可據以完全判定該檢品係為何種化合物。被告尿液之檢驗，上開長榮管理
    學院確認報告係先經酵素免疫分析EIA篩檢出安非他命陽性反應，再經以氣相層
    析質譜儀（GC／MS）確認，而氣相層析質普儀分析法，理論上，扣除人為因素（
    例如檢體污染），「氣相層析質譜儀」之精確度接近百分之百，發生假陽性之錯
    誤可能性極低，是本件被告尿液應無假陽性錯誤可能。且查「安非他命」經行政
    院衛生署於七十九年十月九日以七九、十、九衛署藥字第九○四一四二號公告列
    入麻醉藥品管理條例第二條第四款所定「化學合成類麻醉藥品」管理，並禁止於
    醫療上使用及非法販賣、持有、施打、吸用。縱被告所辯其確有服用成藥及感冒
    藥之事實，然該成藥既經衛生署核准製造出售，應有標示其成份，且安非他命既
    不得作為醫療之用，該感冒藥應無安非他命之成份；況且被告就此部分，迄未提
    出任何證據以供本院審酌，其空言抗辯因服用感冒藥劑，致驗尿結果呈甲基安非
    他命陽性反應，殊不足採。被告要求重新驗尿，揆之前開說明，本院認為尚無此
    必要，附此敘明。
四、綜上所述，原法院因以裁定被告應送勒戒處所觀察、勒戒，核無不合，抗告意旨
    指摘原裁定不當，為無理由，應予駁回。
據上論斷，應依刑事訴訟法第四百十二條，裁定如主文。
中    華    民    國      九十一      年      一      月        三      日
                                  臺灣高等法院臺南分院刑事第六庭
                                      審判長法官  楊    明    章
                                            法官  顏    基    典
                                            法官  高    明    發
右正本證明與原本無異。
不得抗告。
                                      法院書記官  李    梅    菊
中    華    民    國      九十一      年      一      月        八      日
